臺灣桃園地方法院刑事判決                          九十一年度易字第一八七號
    公訴人  臺灣桃園地方法院檢察署檢察官
    被  告  丁○○
右列被告因竊盜案件，經檢察官提起公訴（九十年度偵字第七四六五號），本院判決
如左：
    主  文
丁○○連續攜帶兇器，毀壞門扇，於夜間侵入住宅竊盜未遂，處有期徒刑柒月，扣案
之鏍絲起子壹支沒收。
    事  實
一、丁○○基於意圖為自己不法所有之概括犯意，於民國（下同）八十九年八月四日
    夜間之二十二時許，攜帶其所有客觀上足以對人之生命、身體構成危害之鏍絲起
    子兇器乙支，前往甲○○桃園縣八德市○○街九號住處前，先持上開起子毀壞上
    開大門上之門鎖後，侵入甲○○上開住宅內，著手搜尋其內財物之行為，惟因遍
    尋財物未著而未遂；嗣因甲○○自外返家發覺有異（並已報警前來處理），丁○○即攜帶上開鏍絲起子兇器乙支，自甲○○上開住處四樓爬進隔鄰丙○○桃園縣
    八德市○○街十一號住宅四樓陽台牆垣內而踰越之，並侵入丙○○上開住宅內著
    手搜尋其內財物之行為，惟亦遍尋財物未著，而自丙○○上開住處外牆攀爬而下
    時，即遭丙○○發現，並遭到場警員當場逮捕丁○○本人，並扣得上開鏍絲起子
    乙支。
二、案經桃園縣警察局八德分局報請臺灣桃園地方法院檢察署檢察官偵查起訴。
    理  由
一、右揭事實業據被告於本院審理時坦承不諱，核與被害人甲○○、丙○○二人分別
    於警訊中及本院審理時指述之情節，均相符合，復有扣案之上開鏍絲起子乙支，
    在卷可稽，足堪認定。至於被告於本院審理時辯稱其當時係翻牆進入被害人甲○○上開住宅內行竊云云，惟被害人甲○○上開住處之大門上門鎖確曾遭破壞乙節
    ，不僅業據被害人甲○○到院證述屬實，且被告於右揭時地復有攜帶上開鏍絲起
    子乙支前往，並遭警扣押在案，是被告於右揭時地顯係持上開鏍絲起子破壞被害
    人甲○○上開住處之大門上門鎖後，再行侵入被害人甲○○上開住宅內行竊乙情
    ，應堪認定，被告此部分所辯，顯係事後卸責之詞，自不足採信。又本件被告上
    開犯罪行為時，雖係在被告另涉竊盜案件，經臺灣高等法院台中分院於九十年四
    月二十四日以九十年度上易字第六０五號判決確定前，惟因該案之竊盜犯罪行為
    時間係在八十八年五月二十二日，與本件被告犯罪行為時間即八十九年八月四日
    ，相距已近一年三月之久，雖係同一構成要件之犯罪行為，顯亦非屬基於同一概
    括犯意所為，至為灼然，是本院自應就被告本件犯罪另行審判，附此敘明。被告
    犯行已臻明確，應予依法論科。
二、核被告就被害人甲○○部分所為，係犯刑法第三百二十一條第一項第一款、第二
    款、第三款、第二項之攜帶兇器，毀壞門扇，於夜間侵入住宅竊盜未遂罪；就被
    害人丙○○部分所為，則係犯刑法第三百二十一條第一項第一款、第二款、第三
    款、第二項之攜帶兇器，踰越牆垣，於夜間侵入住宅竊盜未遂罪。被告先後二次
    竊盜犯行，雖均已著手搜尋財物之行為，惟均未竊得任何財物，依刑法第二十五
    條第一項之規定，均為未遂犯，應依同法第二十六條前段之規定，均減輕其刑。
    被告先後二次竊盜行為，其時間緊接，所犯構成要件相同，顯係基於概括犯意所
    為，為連續犯，應依刑法第五十六條之規定，從一重處斷，並加重其刑。爰審酌
    被告僅為意圖為自己不法之所有，即攜帶上開鏍絲起子兇器乙支，先後毀壞、踰
    越上開大門門鎖及陽台牆垣，而侵入被害人甲○○、丙○○上開住宅內竊取財物
    未遂，已損及被害人甲○○、丙○○之權益，亦嚴重破壞社會治安及被告犯罪後
    之態度等一切情狀，量處如主文所示之刑，以資儆懲。至於扣案之上開鏍絲起子
    乙支，為被告所有供犯罪所用之物，業據被告供承在卷，應依刑法第三十八條第
    一項第二款之規定，宣告沒收之。
三、本件公訴意旨另以：被告另於八十九年七月二十八日十九時許，在桃園縣八德市
    ○○街四六巷口，竊得被害人乙○○所有ＶＬＦ─１１１號機車乙輛，因認被告
    此部分所為，亦涉有刑法第三百二十條第一項之竊盜罪嫌云云。按「犯罪事實應
    依證據認定之，無證據不得推定其犯罪事實」，刑事訴訟法第一百五十四條定有
    明文。訊據被告堅決否認此部分犯行。經查：公訴人認被告涉有此部分竊盜犯嫌
    ，無非以被告本人於警訊中自白及業據被害人乙○○領回上開扣案之機車乙輛等
    ，為其僅有之論據。惟被告不僅迭次於偵查中及本院審理時，均辯稱上開機車並
    非其所竊得等語在卷，並核與證人戊○○於本院審理時亦證稱其未曾與被告一同
    竊得上開機車等語相符，且被害人乙○○於警訊中亦未能指認被告即係竊取上開
    機車之人，是僅憑遭被告本人迭次於偵查中及本院審理時堅決否認之警訊中白白
    之詞，自尚不足為認定上開機車即係遭被告於右揭時地所竊取，至為顯然。又公
    訴人縱採信被告個人於警訊中之自白，而起訴被告涉有上開竊盜犯嫌，惟被告於
    警訊中之自白，亦係供稱其與戊○○一同竊取上開機車，並由戊○○下手，被告
    僅在一旁把風云云，然公訴人並未一併起訴戊○○在案，足證被告個人於警訊中
    之自白，應屬前後矛盾，杜撰不實之詞，自不足為認定被告確有公訴人所指上開
    竊盜犯嫌之依據，至為灼然。至於證人即警員楊小明於本院證述之詞，亦僅係被
    告事後遭查獲後，確曾扣得上開機車在案，然此亦僅堪認定上開機車確曾遭人竊
    取而已，與上開機車是否遭被告於右揭時地竊取間，亦屬二事，自不得僅憑證人
    楊小明證述之詞，即為不利被告認定之依據，至為顯然。此外，復查無其他積極
    事證足資證明被告確有公訴人所指此部分犯行，自屬不能證明被告此部分之犯罪
    ，惟因此部分犯行與本院上開論罪科刑部分間，有連續犯之裁判上一罪關係，爰
    不另為無罪之諭知，附此敘明。
據上論斷，應依刑事訴訟法第二百九十九條第一項前段，刑法第五十六條、第三百二
十一條第一項第一款、第二款、第三款、第二項、第二十六條前段，判決如主文。
本案經檢察官黃智勇到庭執行職務。
中      華      民      國      九十一      年      五    月  二十一    日
                          臺灣桃園地方法院刑事第四庭
                                          法  官   林 晏 鵬
右正本證明與原本無異。
如不服本判決，應於判決送達後十日內向本院提出上訴狀( 應附繕本 )，上訴於
臺灣高等法院。
                                          書記官   陳 青 瑜
中      華       民     國      九十一       年      五    月  二十二   日
附錄法條：刑法第三百二十一條
刑法第三百二十一條
犯竊盜罪而有左列情形之一者，處六月以上五年以下有期徒刑：
一、於夜間侵入住宅或有人居住之建築物、船艦或隱匿其內而犯之者。
二、毀越門扇、牆垣或其他安全設備而犯之者。
三、攜帶兇器而犯之者。
四、結夥三人以上而犯之者。
五、乘火災、水災或其他災害之際而犯之者。
六、在車站或埠頭而犯之者。
前項之未遂犯罰之。
